臺灣臺中地方法院刑事判決　　　　　　　　　　　　　九十一年度易字第八一一號
　　公　訴　人　台灣台中地方法院檢察署檢察官
　　被　　　告　戊○○
　　　　　　　　己○○
右列被告因竊盜等案件，經檢察官提起公訴（九十一年度偵字第一七九三號、第二七
一五號、第四三七四號），本院判決如左：
    主  文
戊○○連續攜帶兇器竊盜，處有期徒刑拾月。扣案之油壓剪壹支沒收。
己○○以故買贓物為常業，處有期徒刑壹年。
    事  實
一、戊○○前曾因違反肅清煙毒條例案件，經本院於民國八十六年十月十一日判處有
    期徒刑三年五月確定，在送監執行後，因表現良好而假釋交付保護管束（未構成
    累犯），其於假釋期間，竟不知悔改，意圖為自己不法之所有，並基於概括之犯
    意，自九十年十二月間某日起，至九十一年一月十六日十七時止，連續於附表編
    號六十三、六十六所示之時間、地點及不詳之地點，攜帶客觀上足認為凶器之油
    壓剪一支，以剪斷自行車鎖鏈之方式，竊取乙○○、丙○○（附表編號六十三、
    六十六）等二十餘人所有之自行車約二十餘輛。得手後，於同年十二月間起，戊○○為順利銷贓，即與以買賣贓物為業之己○○接洽買賣。己○○竟基於常業之
    犯意，明知戊○○或其他二、三位不詳姓名年籍之人所販售之自行車，係屬來路
    不明之贓車，仍以基於故買贓車為常業之犯意，自九十年五月間某日起，至九十
    一年一月下旬某日止，在其所經營之台中市○○路與自由路口之跳蚤市場，以每
    部自行車新台幣（下同）五百至二千元不等之價錢，向戊○○或其他二、三位不
    詳姓名年籍之人，買受附表編號一至七十三所示甲○○等七十三人所有，及其他
    不詳之人所失竊約四、五十餘輛之自行車，復以一千元至三千五百元之價格，在
    上址跳蚤市場轉售，而恃以維生。嗣於九十一年一月十七日凌晨一時許，戊○○
    （煙毒案通緝中）駕車行經台中市○○路一七八號旁時，因形跡可疑經警盤查，
    在其駕駛之自用小客車中，查獲其所有供犯罪所用之油壓剪一支，而供出上情。
    旋於當日上午七時許，戊○○帶同警方前往台中市○○路二九三巷二六弄二一號
    己○○置放贓車之倉庫，當場查獲己○○正在搬運贓車，並起出如附表所示編號
    一至七十二之贓車七十二輛。己○○復於同年月二十六日至二十九日間某時，向
    不詳姓名年籍之人購買如附表所示編號七十三丁○○所失竊之自行車一輛；而於
    同年月二十九日十一時許，丁○○在台中市○○路與自由路口跳蚤市場己○○之
    攤位內，發現其失竊之自行車時，經報警當場查獲。
二、案經台中市警察局、台中市警察局第三分局先後報請台灣台中地方法院檢察署檢
    察官偵查起訴。
    理  由
一、右揭被告戊○○自九十年十二月初某日起，持油壓剪竊取自行車二十餘輛，並以
    五百元至二千元不等之價格販賣予被告己○○之事實，業據被告戊○○於警訊中
    及偵審時均坦承不諱，並經被告己○○於警訊時供稱：伊大約是在九十年十二月
    初認識戊○○，他曾騎腳踏車來兜售，聊天後沒多久就開始合作等語明確（見九
    十一年度偵字第一七九三號卷附警訊筆錄第十二頁），核與被害人乙○○、丙○○等人於警訊時證述失竊之情節相符，並有贓物領據及失竊自行車相片附卷可稽
    ；復有作案用之油壓剪一支扣案足資佐證，事證明確，被告戊○○竊盜犯行堪以
    認定。
二、訊據被告己○○固坦承附表編號一至七十二之贓車為伊向戊○○所收購，並已販
    賣約四、五十輛之失竊自行車，惟矢口否認附表所示編號七十三丁○○失竊之自
    行車為伊所收購販賣，辯稱：該車放在伊攤位旁圍牆外，與伊無關云云。惟查：
    被告戊○○自警訊至偵審中均堅稱：伊自九十年十二月初才開始竊取自行車，並
    以五百元至二千元之代價賣給被告己○○，已賣給他約二十餘輛等語；核與被告
    己○○於警訊時供稱：伊大約是在九十年十二月初認識戊○○，他曾騎腳踏車來
    兜售，聊天後沒多久就開始合作等語相符（見九十一年度偵字第一七九三號卷附
    警訊筆錄第十二頁），足證被告戊○○係自九十年十二月初才開始竊取自行車，
    並將竊得之二十餘輛自行車販賣予知情之被告己○○，是附表編號一至二十七之
    自行車乃九十年十一月前遭竊，應非被告戊○○所竊取，而為其他不詳之人竊取
    後販賣予被告己○○至明。次查被害人丁○○於警訊時指稱：「當時我發現我失
    竊之腳踏車時，該車尚在己○○販售之攤位擺設，我用手放在我車之把手處，並
    向己○○詢問價錢為何，己○○答覆我說二千元」、「我發現我車時，該貼紙標
    籤尚在腳踏車上，當我出去打電話回市場時，該貼紙標籤已被撕下丟在地上，該
    腳踏車已在圍牆外」等語甚詳（見九十一年度偵字第二七一五號第十頁背面警訊
    筆錄），並有贓物保管收據一紙、標籤一紙及照片五張足資證明，佐以被害人丁○○為年僅十三歲之國中三年級學生，且與被告己○○素無仇隙，衡情其當無任
    意設詞污陷被告己○○之理，其證詞當可採信。是被告己○○所稱丁○○失竊之
    自行車在伊攤位旁圍牆外，與伊無關云云之辯解，不足採信。此外，復有被害人
    甲○○等七十二人失竊自行車之贓物保管收據在卷可憑，事證明確，被告二人上
    開犯行均堪以認定‧
三、按刑法第三百二十一條第一項第三款之攜帶兇器竊盜罪，係以行為人攜帶兇器為
    其加重條件，此所謂兇器，其種類並無限制，凡客觀上足以對人之生命、身體、
    安全構成威脅，具有危險性之兇器為已足，並不以攜帶之初有行兇之意圖為必要
    （最高法院七十九年度台上字第五二五三號判例意旨參照）。查本件被告戊○○
    持以犯案之油壓剪一支，質地堅硬、前端開口尖銳，業經本院當庭勘驗屬實，該
    油壓剪客觀上自屬於足以殺傷人之生命、身體之器械，顯為具有危險性之兇器無
    訛。核被告戊○○所為，係犯刑法三百二十一條第一項第三款之攜帶兇器竊盜罪
    。又被告己○○自九十年五月間起，即開始收購贓車（自行車），並於固定之攤
    位以每輛一千元至三千五百元之價格賣出，期間長達半年以上，顯係以此為業，
    並恃以維生，核其所為，係犯刑法第三百五十條之常業故買贓物罪。被告戊○○
    先後多次竊盜犯行，時間緊接，犯罪構成要件相同，顯係基於概括犯意反覆為之
    ，應依連續犯之規定論以一罪，並加重其刑。另證人即查獲之員警庚○○於本院
    審理時結證稱：「被告戊○○之前是煙毒通緝中，於巡邏中查獲他的，我們附帶
    搜索他的車子，車上有個油壓剪，我們才懷疑他有偷腳踏車，並追問他油壓剪做
    何用途？後來於訊問時問他通緝期間的經濟來源，他才說他有偷腳踏車。」等語
    ，是員警於查獲車上之油壓剪時，已懷疑被告戊○○可能涉有偷車嫌疑，經追問
    之下，其始自白竊取自行車等情，其雖自白犯罪，然與自首之要件尚有未符，併
    予敘明。被告己○○除坦承收購附表編號一至七十二號之自行車外，另於警訊時
    及本院審理時均供承：伊已販賣出約四、五十輛之失竊自行車等語，是其既已販
    賣贓車為業，則於數月間已賣出四、五十輛自屬合理可信，此部分雖未據檢察官
    起訴，惟既與已起訴成罪部分具有實質上一罪之關係，本院自應併予審理，合予
    敘明。又被告戊○○自警訊至偵審中均堅稱：伊自九十年十二月初才開始竊取自
    行車，並以五百元至二千元之代價賣給被告己○○，已賣給他約二十餘輛等語；
    其於本院審理時供稱：伊只確定附表編號六十三、六十六號是伊偷的（其餘並不
    確定）等語，核與被告己○○供稱：伊於九十年十二月初才認識戊○○相符，佐
    以被告己○○自承除附表編號一至七十二之自行車為伊收購者外，另已賣出四、
    五十餘輛，是被告戊○○所竊取者僅為附表編號六十三、六十六所示之自行車及
    其他不詳之自行車共計約二十餘輛而已，其餘車輛並非伊所竊取，從而公訴人認
    附表編號一至七十二輛自行車均為其所竊，應屬誤會，故就二十餘輛自行車以外
    之車輛部分，本應為無罪之諭知，然公訴人就此部分認與已起訴成罪部分具有連
    續犯之裁判上一罪關係，自不另為無罪之諭知，應予敘明。爰審酌被告戊○○素
    行不佳，於違反肅清煙毒條例案件假釋中又再犯本件竊盜罪，足見其不知悛誨警
    惕，及被告二人為圖謀自身之不法利益，不知尊重他人之財產權，或任意竊取財
    物，或知贓故買並以之為業，對被害人生活造成不便，影響社會治安非輕，暨被
    害人所受損害、被告等犯後態度等一切情狀，分別量處如主文所示之刑，以資懲
    儆。至被告戊○○於本院審理時另供稱：伊另有販賣給辛○○（阿全）五輛自行
    車云云。然此經另案被告辛○○於本院審理時堅詞否認，且被告戊○○並無法供
    出其確實竊取自行車之時間、地點，且查無被害人或扣得之自行車以供佐證，是
    其此部分之自白即難採信，附此敘明。
四、扣案之油壓剪一支，為被告戊○○所有，供其竊取自行車所用之工具，業據其自
    承在卷，爰依刑法第三十八條第一項第二款規定宣告沒收之。
據上論斷，應依刑事訴訟法第二百九十九條第一項前段，刑法第五十六條、第三百二
十一條第一項第三款、第三百五十條、第三十八條第一項第二款，罰金罰鍰提高標準
條例第一條前段，判決如主文。
中     華     民     國     九十一      年      四    月     二十五     日
                                臺灣臺中地方法院刑事第三庭
                                    法  官  唐 光 義
右正本證明與原本無異。
如不服本判決，應於判決送達後十日內向本院提出上訴狀，上訴於臺灣高等法院臺中
分院( 須附繕本 )。
                                    書記官
中     華     民     國     九十一      年      四    月     二十九     日
刑法第三百二十條第一項
意圖為自己或第三人不法之所有，而竊取他人之動產者，為竊盜罪，處五年以下有期
徒刑、拘役或五百元以下罰金。意圖為自己或第三人不法之利益，而竊佔他人之不動
產者，依前項之規定處斷。
前二項之未遂犯罰之。
刑法第三百五十條
以犯前條之罪為常業者，處六月以上五年以下有期徒刑，得併科三千元以下罰金。
